【裁判字號】    98,交聲,856
【裁判日期】    980527
【裁判案由】    違反道路交通管理處罰條例聲明異議
【裁判全文】
臺灣臺北地方法院交通事件裁定         98年度交聲字第856號
異議人即
受處分人    甲○○
                      3號15.
上列異議人即受處分人因違反道路交通管理處罰條例案件，對於
臺北市交通事件裁決所中華民國98年3月10日所為之處分（原處
分案號：北市裁罰字第裁22-Z00000000號），聲明異議，本院裁
定如下：
    主  文
異議駁回。
    理  由
一、原處分意旨略以：異議人即受處分人甲○○和於民國98年1
    月14日10時45分許，駕駛車牌號碼CE-4825號自用一般小客
    車，行經國道5號南下41.1公里處，因「行速113公里，限速
    90公里，超速23公里（經雷射測速測得）」違規，為內政部
    警政署國道公路警察局第九警察隊蘇澳分隊警員依違反道路
    交通管理處罰條例第33條第1項第1款之規定當場掣單舉發，
    舉發員警將通知單通知聯交付收受，惟受處分人拒絕簽收，
    舉發員警乃以「拒簽收」字樣註記，並告知通知單上所載應
    到案之時間、處所。嗣受處分人於舉發通知單上所載應到案
    日期內98年1月29日前之同年1月17日，向臺北市交通事件裁
    決所（下稱原處分機關）提出申訴，經原處分機關函詢舉發
    機關調查結果，仍認受處分人有前開違規事實，原處分機關
    乃依交通管理處罰條例第33條第1項第1款、第63條第1項第1
    款（原裁決書漏載「第1項第1款」）規定，分別裁處受處分
    人新臺幣（下同）3千5百元，並記違規點數1點，於法並無
    違誤等情。
二、異議意旨略以：受處分人因行駛的車輛前方與左方皆有車輛
    ，測速槍所測得之車輛顯有錯誤，為此聲明異議，請求撤銷
    原處分等語。
三、按汽車行駛於高速公路、快速公路或設站管制之道路，不遵
    守使用限制、禁止、行車管制及管理事項之管制規則，而有
    行車速度超過規定之最高時速或低於規定之最低時速者，處
    汽車駕駛人3千元以上6千元以下罰鍰；又汽車駕駛人，有道
    路交通管理處罰條例第33條第1項規定情形者，除依原條款
    處罰鍰外，並記違規點數1點，道路交通管理處罰條例第33
    條第1項第1款、第63條第1項第1款分別定有明文。另小型車
    行駛高、快速公路行車速度超過規定之最高速限20公里以上
    未滿40公里，於期限內繳納或到案聽候裁決者，處罰鍰3千
    5百元，違反道路交通管理事件統一裁罰基準表亦有明文。
四、經查，受處分人雖不否認於前揭時、地為警舉發行車超速之
    事實，惟以前揭情詞置辯。然查，本件舉發所使用之雷射測
    距測速儀器（非照相式），係國外高科技精密科學儀器，非
    經國外檢驗合格暨經過認證不得使用，其準確性庸置疑；雷
    射測距測速儀器係以雷射光束（不可見光）直接瞄準行進中
    之車輛，屬「單點單台」之測速方式，車輛如有超過設定之
    速限即立刻鎖定。雷射是屬於直線不易擴散之光束，瞬間發
    射的脈衝波高違13組，每秒可達40組以上，且光束狹窄，使
    得兩部車同時被偵測到的機會等於零，雖車道中有其他同行
    車輛，惟雷射光束係直接針對該車進行偵測，並不受其他車
    輛之影響等情，此有內政部警政署國道公路警察局第九警察
    隊98年2月3日公警九交字第0980970145號函及經濟部標準檢
    驗局雷射測速儀檢定合格證書（於97年11月4日送檢定，有
    效期間至98年11月30日）各一紙在卷可稽，是該雷射測速儀
    之準確度應屬可信，且應可排除同時針側到兩部車或對單車
    偵測時受其他車輛影響之情形；復依證人即舉發本件違規之
    內政部警政署國道公路警察局第九警察隊蘇澳分隊警員王路
    青於本院經具結後證稱：當時我們在國道5號南下41公里轉
    彎處過來測到受處分人的車子。是用瞄準雷射，會反射他的
    速度回來。當時他彎過來測到他車子的時候旁邊沒有其他車
    輛。當天視線狀況很好，好天氣，沒有下雨。不可能誤判，
    只有他一部車等語明確（見本院98年5月21日訊問筆錄）。
    受處分人雖謂當時前方與左方皆有車輛，並認警員持測速槍
    所測得之車輛錯誤云云，然衡諸證人王路青為執行勤務之警
    員，亦為目睹受處分人前開違規行為之原證人，而依其到庭
    所述受處分人之違規過程均甚翔實，並無瑕疵及違反經驗或
    論理法則之情形，且於本件卷存證據資料內並無任何積極證
    據足以證明證人所述虛偽，亦無足可顯信證人陳述不可採之
    品性證據或前科證據存在，自不得僅因證人為本件開單舉發
    受處分人之員警即否認其在訴訟上所具有之原證人資格及其
    證言之證明力。況且證人與受處分人素不相識，並無仇隙，
    應無甘冒偽證重罪而設詞誣陷異議人之理；再者，交通警察
    掣單舉發違反道路交通管理處罰條例所列之違規事實，本質
    上為行政處分，係公務員基於職務上之權力，依法就特定之
    具體事件所為之具公法上效果之單方面行政行為，基於公務
    員為公法上行為具有公信力之原則，該行政行為當可被推定
    為真正。本件受處分人既未就執勤警員之舉發有何違誤提出
    相關證據以供調查，而依卷存證據資料亦無其他積極證據足
    資證明該員警有捏造事實違法取締之情事，則執勤警員本其
    維護交通秩序及安全之職責所為之上開舉發行為，自應受到
    合法及正確之推定，是以受處分人前開所辯，自難採信。是
    本件事證明確，受處分人上開違規行為堪以認定，應依法裁
    罰。
五、綜上所述，受處分人確有駕駛上開自小客車於前揭時、地有
    超速行駛之違規事實。原處分機關以受處分人有汽車行駛高
    速公路超過規定最高速限（20公里以上未滿40公里）之違規
    行為，依道路交通管理處罰條例第33條第1項第1款、第63條
    第1項第1款及違反道路交通管理事件統一裁罰基準表之規定
    裁處罰鍰3千5百元，並記違規點數1點，核無違誤，本件異
    議為無理由，應予駁回。
據上論斷，應依道路交通案件處理辦法第19條，裁定如主文。
中    華    民    國    98    年    5     月    27    日
                  交通法庭法  官 李宜娟
以上正本證明與原本無異。
如不服本裁定，應於送達後5日內，向本院提出抗告狀。
                           書記官 張華瓊
中    華    民    國    98    年    6     月    1     日


司法院資訊處製作；財團法人民間司法改革基金會備份。
